Minutes et répertoires du notaire Louis VILCOCQ, 29 avril 1818 - 17 mai 1832 (étude XXXIII)
Archives nationales
- Répertoire(s) de Louis VILCOCQ, 2 janvier 1808 - 25 octobre 1834; MC/RE/XXXIII/15 - MC/RE/XXXIII/17
  - Répertoire. 1818, 29 mai - 1827, 20 juin, 29 mai 1818 - 20 juin 1827; MC/RE/XXXIII/16
    - Inventaire après décès: Brachier, Marie-Euphrasie. Dunand, Charles-Marie-Joseph (épouse). Sainte-Croix de-la-Bretonnerie (rue), n° 35., 15 janvier 1827
      inventaire après décès; Sainte-Croix-de-la-Bretonnerie (rue); Brachier, Marie-Euphrasie; Dunand, Charles-Marie-Joseph
    - Inventaire après décès: Ardaillon, Jacques-François. Faubourg-Montmartre (rue du), n° 8., 22 janvier 1827
      inventaire après décès; Faubourg-Montmartre (rue du); Ardaillon, Jacques-François
    - Inventaire après décès: Bloquest, Marie-Judith. Crouet, Jean-François (épouse). Guénégaud (rue), n° 21., 18 avril 1827
      inventaire après décès; Guénégaud (rue); Bloquest, Marie-Judith; Crouet, Jean-François
    - Inventaire après décès: Trouble, François-Pierre-Marie. Faubourg-Saint-Martin (rue du), n° 90., 16 mai 1827
      inventaire après décès; Faubourg-Saint-Martin (rue du); Trouble, François-Pierre-Marie
  - Répertoire. 1827, 20 juin - 1834, 25 octobre, 20 juin 1827 - 25 octobre 1834; MC/RE/XXXIII/17
    Répertoire des notaires Louis Vilcocq (20 juin 1827-17 mai 1832), Florestan Bonnaire (18 mai 1832- 25 octobre 1834).
    - Inventaire après décès: Révérend, Nicolas. Saint-Martin (rue), n° 174., 26 juin 1827
      inventaire après décès; Saint-Martin (rue); Révérend, Nicolas
    - Inventaire après décès: Brossier, Nicolas. Capucines (boulevard des), n° 11., 18 juillet 1827
      inventaire après décès; Capucines (boulevard des); Brossier, Nicolas
    - Inventaire après décès: Poidevin, Marie-Agnès-Furcie. Lambert, Jean-Baptiste (veuve). Faubourg-Saint-Martin (rue du), n° 126., 25 juillet 1827
      inventaire après décès; Faubourg-Saint-Martin (rue du); Poidevin, Marie-Agnès-Furcie; Lambert, Jean-Baptiste
    - Inventaire après décès: Guidon, Guillaume. Bondy (rue de), n° 18., 4 août 1827
      inventaire après décès; Bondy (rue de); Guidon, Guillaume
    - Inventaire après décès: Aveline, Marie-Catherine. Caumont, Jean-François (épouse). La Villette, grande rue, n° 20., 7 août 1827
      inventaire après décès; La Villette (ancienne commune); Aveline, Marie-Catherine; Caumont, Jean-François
    - Inventaire après décès: Delbosque, Anne-Barbe. Septsols, Joseph-François (veuve). Poitou (rue de), n° 4, au Marais., 13 août 1827
      inventaire après décès; Poitou (rue de); Delbosque, Anne-Barbe; Septsols, Joseph-François
    - Inventaire après décès: Audouin, Joseph. Rocher (rue), n° 23., 16 août 1827
      inventaire après décès; Rocher (rue du); Audouin, Joseph
    - Inventaire après décès: Robert, François-Barthélemy. Temple (boulevard du), n° 86. et de Pecheux, Elise-Adèle, son épouse., 29 août 1827
      inventaire après décès; Temple (boulevard du); Robert, François-Barthélemy; Pecheux, Elise-Adèle
    - Inventaire après décès: Mercier, Godard. Prouvaires (rue des), n° 8., 2 octobre 1827
      inventaire après décès; Prouvaires (rue des); Mercier, Godard
    - Inventaire après décès: Brocheton, Onésime-Joséphine. Chauvin, Charles (épouse). Roquette (rue de la), n° 20, faubourg-Saint-Antoine., 5 octobre 1827
      inventaire après décès; Roquette (rue de la); Brocheton, Onésime-Joséphine; Chauvin, Charles
    - Inventaire après décès: Bessin, Jean-François. Faubourg-Saint-Martin (rue du), n° 183., 26 octobre 1827
      inventaire après décès; Faubourg-Saint-Martin (rue du); Bessin, Jean-François
    - Inventaire après décès: Collignon, Jeanne-Marguerite. Bregevin, Edme-Michel (épouse). La Villette, grande rue., 30 octobre 1827
      inventaire après décès; La Villette (ancienne commune); Collignon, Jeanne-Marguerite; Bregevin, Edme-Michel
    - Inventaire après décès: Perrodin, Marie-Claudine-Elisabeth. Grammont, Charles-Alexandre de (épouse)., 17 novembre 1827
      inventaire après décès; Perrodin, Marie-Claudine-Elisabeth; Grammont, Charles-Alexandre de
    - Inventaire après décès: Richard, Elisabeth-Aglaé. Nacquart, Jean-Baptiste (épouse). Sainte-Avoie (rue), n° 39., 21 novembre 1827
      inventaire après décès; Sainte-Avoie (rue); Richard, Elisabeth-Aglaé; Nacquart, Jean-Baptiste
    - Inventaire après décès: Fieffe Dubouchet, Madeleine-Françoise. Saint-Jacques (rue), n° 30., 8 décembre 1827
      inventaire après décès; Saint-Jacques (rue); Fieffe Dubouchet, Madeleine-Françoise
    - Inventaire après décès: Imbert, Denis. Marais (rue des), n° 49, Saint-Martin., 27 décembre 1827
      inventaire après décès; Marais (rue des); Imbert, Denis
    - Inventaire après décès: Louvet, Marie-Marguerite. Temple (boulevard du), n° 86., 15 janvier 1828
      inventaire après décès; Temple (boulevard du); Louvet, Marie-Marguerite
    - Inventaire après décès: Sellier, Adrienne-Marie. Best, Etienne (épouse). Meslay (rue), n° 19., 22 janvier 1828
      inventaire après décès; Meslay (rue); Sellier, Adrienne-Marie; Best, Etienne
    - Inventaire après décès: Bagnard, Martin. loueur de voitures de place et propriétaire. Neuve-Ménilmontant (rue), n° 16., 26 janvier 1828
      inventaire après décès; Neuve-de-Ménilmontant (rue); Bagnard, Martin; loueur de véhicules
    - Inventaire après décès: Couture, Elisabeth-Victoire. Bresch, Jean-Baptiste (veuve). Saint-Martin (rue), n° 259., 5 février 1828
      inventaire après décès; Saint-Martin (rue); Couture, Elisabeth-Victoire; Bresch, Jean-Baptiste
    - Inventaire après décès: Laurent, Jean-Baptiste. Saint-Martin (rue), n° 223., 7 mars 1828
      inventaire après décès; Saint-Martin (rue); Laurent, Jean-Baptiste
    - Inventaire après décès: Vignet, Charles. Temple (rue du), n° 121., 26 mars 1828
      inventaire après décès; Temple (rue du); Vignet, Charles
    - Inventaire après décès: Lustic, Caroline-Joséphine. Magrimaux, Pierre-André (épouse). et de Magrimaux, Aimée-Esther à Santeny., 2 avril 1828
      inventaire après décès; Santeny (Val-de-Marne); Lustic, Caroline-Joséphine; Magrimaux, Pierre-André; Magrimaux, Aimée-Esther
    - Inventaire après décès: Demesse, Jeanne-Louise. Robert, François (épouse). Bondy (rue de), n° 34 bis., 10 mai 1828
      inventaire après décès; Bondy (rue de); Demesse, Jeanne-Louise; Robert, François
    - Inventaire après décès: Reille, Antoine-Joseph. cloître Notre-Dame, n° 8., 10 mai 1828
      20 août 1828, décharge, RE/XXII/17 (Minute restée à Vilcocq).
      inventaire après décès; Cloître-Notre-Dame (rue du); Reille, Antoine-Joseph
    - Inventaire après décès: Lebault, Louis-Nicolas. Beauregard (rue), n° 37., 12 mai 1828
      inventaire après décès; Beauregard (rue); Lebault, Louis-Nicolas
    - Inventaire après décès: Lair, Catherine. Angelvi, Jean (épouse). Faubourg-Saint-Martin (rue du), n° 156., 23 juin 1828
      inventaire après décès; Faubourg-Saint-Martin (rue du); Lair, Catherine; Angelvi, Jean
    - Inventaire après décès: Bertina, Barthélemy. Neuve-d'Orléans (rue), n° 12., 28 juin 1828
      inventaire après décès; Neuve-d'Orléans (rue); Bertina, Barthélemy
    - Inventaire après décès: Guibert, Jacques-Denis. Sainte-Croix de-la-Bretonnerie (rue), n° 16., 2 juillet 1828
      inventaire après décès; Sainte-Croix-de-la-Bretonnerie (rue); Guibert, Jacques-Denis
    - Inventaire après décès: Malle, Antoine-Jean. Saint-Maur (rue), n° 94., 4 juillet 1828
      inventaire après décès; Saint-Maur (rue); Malle, Antoine-Jean
    - Inventaire après décès: Guilliard, Joachim-Pierre. La Petite Villette., 24 juillet 1828
      inventaire après décès; La Villette (ancienne commune); Guilliard, Joachim-Pierre
    - Inventaire après décès: Drouard, Marie-Anne. Nicolas, Philippe (veuve). Maire (rue au), n° 30., 4 août 1828
      inventaire après décès; Maire (rue au); Drouard, Marie-Anne; Nicolas, Philippe
    - Inventaire après décès: Vignon, Alexandre-Pierre. Meslay (rue), n° 40., 7 août 1828
      inventaire après décès; Meslay (rue); Vignon, Alexandre-Pierre
    - Inventaire après décès: Menard, Marie-Françoise. Levaigneur, Louis-Jean-François (veuve). Faubourg-Poissonnière (rue du), n° 4., 9 août 1828
      inventaire après décès; Faubourg-Poissonnière (rue du); Menard, Marie-Françoise; Levaigneur, Louis-Jean-François
    - Inventaire après décès: Choinet, Françoise. Montmartre (rue), n° 113., 26 août 1828
      inventaire après décès; Montmartre (rue); Choinet, Françoise
    - Inventaire après décès: Goeslin, Catherine-Adélaïde. Moulin, Jacques-Robert (veuve). Neuve de-Luxembourg (rue), n° 1., 19 novembre 1828
      inventaire après décès; Neuve-de-Luxembourg (rue); Goeslin, Catherine-Adélaïde; Moulin, Jacques-Robert
    - Inventaire après décès: Montaille, Jean. Blancs-Manteaux (rue des), n° 36., 1er décembre 1828
      inventaire après décès; Blancs-Manteaux (rue des); Montaille, Jean
    - Inventaire après décès: Bancel, Pierre. Ours (rue aux), n° 5., 8 décembre 1828
      inventaire après décès; Ours (rue aux); Bancel, Pierre
    - Inventaire après décès: Neirot, César. Rochechouart (rue), n° 41., 17 décembre 1828
      inventaire après décès; Rochechouart (rue de); Neirot, César
    - Inventaire après décès: Champion, Etienne. Saint-Gilles (rue), n° 6, au Marais., 18 décembre 1828
      inventaire après décès; Saint-Gilles (rue); Champion, Etienne
    - Inventaire après décès: Hubaine, Pierre-Auguste. Faubourg-du-Temple (rue du), n° 77., 20 décembre 1828
      inventaire après décès; Faubourg-du-Temple (rue du); Hubaine, Pierre-Auguste
    - Inventaire après décès de Marie Jean Joseph Jacques de Beaumont vicomte d'Autichamp. Grenelle-Saint-Honoré (rue de), n° 53., 24 décembre 1828
      inventaire après décès; Grenelle-Saint-Honoré (rue de); Beaumont d'Autichamp, Marie-Jean-Joseph-Jacques de (vicomte)
    - Inventaire après décès: Decuy, Victoire. Perrusel, Julien-Jean (épouse). Cléry (rue de), n° 63., 24 décembre 1828
      inventaire après décès; Cléry (rue de); Decuy, Victoire; Perrusel, Julien-Jean
    - Inventaire après décès: Frique, François-Nicolas-Simon. Notre-Dame de-Nazareth (rue), n° 19., 26 décembre 1828
      inventaire après décès; Notre-Dame-de-Nazareth (rue); Frique, François-Nicolas-Simon
    - Inventaire après décès: Bennezon, Eléonore. Demichel, Jacques (épouse). Meslay (rue), n° 24., 9 janvier 1829
      inventaire après décès; Meslay (rue); Bennezon, Eléonore; Demichel, Jacques
    - Inventaire après décès: Ducrot, Marie-Emilie. Pottier, Pierre (épouse). Faubourg-Saint-Denis (rue du), n° 103., 12 janvier 1829
      inventaire après décès; Faubourg-Saint-Denis (rue du); Ducrot, Marie-Emilie; Pottier, Pierre
    - Inventaire après décès: Michel, Nicolas-Augustin. Pré-Saint-Gervais (rue du), n° 1, Belleville., 27 janvier 1829
      inventaire après décès; Belleville (ancienne commune); Pré-Saint-Gervais (rue du); Michel, Nicolas-Augustin
    - Inventaire après décès: Boutemy, Amélie-Lucie. Chevert, Joseph (veuve). Rochechouart (rue), n° 8., 5 mars 1829
      inventaire après décès; Rochechouart (rue de); Boutemy, Amélie-Lucie; Chevert, Joseph
    - Inventaire après décès: Lafuma, Joseph. Guérin-Boisseau (rue), n° 19., 31 mars 1829
      inventaire après décès; Guérin-Boisseau (rue); Lafuma, Joseph
    - Inventaire après décès: Champion, Rose-Etiennette. Pompée, Gilles-François (veuve). Thévenot (rue), n° 12., 2 avril 1829
      inventaire après décès; Thévenot (rue); Champion, Rose-Etiennette; Pompée, Gilles-François
    - Inventaire après décès: Cabourt, Louis. Temple (rue du), n° 104., 7 avril 1829
      inventaire après décès; Temple (rue du); Cabourt, Louis
    - Inventaire après décès: Deville, Jean-Pierre. Albouy (rue), n° 2., 19 juin 1829
      inventaire après décès; Albouy (rue); Deville, Jean-Pierre
    - Inventaire après décès: Tarlier, Joseph. Douai (Nord)., 24 juin 1829
      inventaire après décès; Douai (Nord); Tarlier, Joseph
    - Inventaire après décès: Chatonier, Jean-Maurice. Faubourg-Saint-Denis (rue du), n° 61., 29 juin 1829
      inventaire après décès; Faubourg-Saint-Denis (rue du); Chatonier, Jean-Maurice
    - Inventaire après décès: Paillart, Pierre-Bernard., 15 juillet 1829
      inventaire après décès; Paillart, Pierre-Bernard
    - Inventaire après décès: Seltz, Charles-Georges. Charenton (rue de), n° 94., 18 juillet 1829
      inventaire après décès; Charenton (rue de); Seltz, Charles-Georges
    - Inventaire après décès: Villain, René-Pierre. Romainville (rue de), n° 28, Belleville., 8 septembre 1829
      inventaire après décès; Belleville (ancienne commune); Romainville (rue de); Villain, René-Pierre
    - Inventaire après décès: Leclerc, Jean-Gabriel. Poissonnière (rue), n° 15., 26 septembre 1829
      inventaire après décès; Poissonnière (rue); Leclerc, Jean-Gabriel
    - Inventaire après décès: Dunand, Charles-Marie-Joseph. Bretagne (rue de), n° 27, au Marais., 12 octobre 1829
      inventaire après décès; Bretagne (rue de); Dunand, Charles-Marie-Joseph
    - Inventaire après décès: Texier, Jacques. Bleue (rue), n° 18., 16 octobre 1829
      inventaire après décès; Bleue (rue); Texier, Jacques
    - Inventaire après décès: Augée, Louis-Pourçain. Joubert (rue), n° 24., 17 octobre 1829
      inventaire après décès; Joubert (rue); Augée, Louis-Pourçain
    - Inventaire après décès: Bérue, Marie-Françoise-Eléonore. Dunand, Joseph-François (épouse). Barre du Bec (rue), n° 12., 19 octobre 1829
      inventaire après décès; Barre-du-Bec (rue); Bérue, Marie-Françoise-Eléonore; Dunand, Joseph-François
    - Inventaire après décès: Miaury, François. Faubourg-Saint-Denis (rue du), n° 16., 27 octobre 1829
      inventaire après décès; Faubourg-Saint-Denis (rue du); Miaury, François
    - Inventaire après décès: Delettres, Jean-Baptiste. Bretagne (rue de), n° 39., 3 novembre 1829
      inventaire après décès; Bretagne (rue de); Delettres, Jean-Baptiste
    - Inventaire après décès: Ploye, Jacques-Pierre. Saint-Denis (rue), n° 310., 23 novembre 1829
      inventaire après décès; Saint-Denis (rue); Ploye, Jacques-Pierre
    - Inventaire après décès: Jourdin, Louise-Anastasie. Magrimaux, Pierre-André (épouse). Prêtres-Saint-Germain-l'Auxerrois (rue des), n° 10., 14 décembre 1829
      inventaire après décès; Prêtres-Saint-Germain-l'Auxerrois (rue des); Jourdin, Louise-Anastasie; Magrimaux, Pierre-André
    - Inventaire après décès: Laurent, Antoinette-Elisabeth. Renout, Jean-Pierre (épouse). Lesdiguières (rue de), n° 3, quartier Arsenal., 14 janvier 1830
      inventaire après décès; Lesdiguières (rue de); Laurent, Antoinette-Elisabeth; Renout, Jean-Pierre
    - Inventaire après décès: Patin, Antoine-Alexandre. Basse Porte Saint Denis (rue), n° 16., 26 janvier 1830
      inventaire après décès; Basse-Porte-Saint-Denis (rue); Patin, Antoine-Alexandre
    - Inventaire après décès: Guyard, François. Faubourg-Saint-Denis (rue du), n° 74., 3 février 1830
      inventaire après décès; Faubourg-Saint-Denis (rue du); Guyard, François
    - Inventaire après décès: Pasqual, Jacques. Bonne-Nouvelle (boulevard de), n° 11., 8 février 1830
      inventaire après décès; Bonne-Nouvelle (boulevard de); Pasqual, Jacques
    - Inventaire après décès: Coyard, Noëlle-Sébastienne-Nathalie. Corbet, Eloi-Jean-Louis (épouse). Jean de-Beauvais (rue), n° 1., 24 février 1830
      inventaire après décès; Jean-de-Beauvais (rue); Coyard, Noëlle-Sébastienne-Nathalie; Corbet, Eloi-Jean-Louis
    - Inventaire après décès: Finot, Anne-Jeanne. Cabourt, Louis (veuve). Temple (rue du), n° 104., 11 mars 1830
      inventaire après décès; Temple (rue du); Finot, Anne-Jeanne; Cabourt, Louis
    - Inventaire après décès: Nicard, Jacques. Cléry (rue de), n° 50., 17 mars 1830
      inventaire après décès; Cléry (rue de); Nicard, Jacques
    - Inventaire après décès: Chazelles, Nicolas-Marc. Sèvres (rue de), n° 4., 19 mars 1830
      inventaire après décès; Sèvres (rue de); Chazelles, Nicolas-Marc
    - Inventaire après décès: Joly, Jean-François. Greneta (rue), n° 2., 23 mars 1830
      inventaire après décès; Greneta (rue); Joly, Jean-François
    - Inventaire après décès: Malhache, Rose. Broyart, Claude-François (veuve). Jeûneurs (rue des), n° 15., 13 avril 1830
      inventaire après décès; Jeûneurs (rue des); Malhache, Rose; Broyart, Claude-François
    - Inventaire après décès: Thomas, Anne. Cazier, Jacques-Pierre-Guislain (épouse). Vertbois (rue du), n° 15., 23 avril 1830
      inventaire après décès; Vertbois (rue du); Thomas, Anne; Cazier, Jacques-Pierre-Guislain
    - Inventaire après décès: Evesque, François-Xavier. Vieux-Augustins (rue des), n° 67., 5 mai 1830
      inventaire après décès; Vieux-Augustins (rue des); Evesque, François-Xavier
    - Inventaire après décès: Cuvereau, Marie-Marguerite-Denise. Chouveaux, Nicolas (épouse). Marais (rue des), n° 45, Saint-Martin., 3 juin 1830
      inventaire après décès; Marais (rue des); Cuvereau, Marie-Marguerite-Denise; Chouveaux, Nicolas
    - Inventaire après décès: Landry, Jean-Louis-Suzanne. Blanche (rue), n° 36. et de Simone Edmée Letondeur, sa veuve., 12 juin 1830
      inventaire après décès; Blanche (rue); Landry, Jean-Louis-Suzanne; Letondeur, Simone-Edmée
    - Inventaire après décès: Chambay, Constant-Louis. Saint-Denis (boulevard), n° 8., 22 juin 1830
      inventaire après décès; Saint-Denis (boulevard); Chambay, Constant-Louis
    - Inventaire après décès: Roussel, Joseph-Amable. Sainte-Foy (rue), n° 12. et de Marguerite Briot, son épouse, décédée le 11 octobre 1822., 14 août 1830
      Voir aussi au 17 août 1830.
      inventaire après décès; Sainte-Foy (rue); Roussel, Joseph-Amable; Briot, Marguerite
    - Inventaire après décès: Cardet, Jacques-François. Faubourg-Saint-Martin (rue du), n° 123., 20 août 1830
      inventaire après décès; Faubourg-Saint-Martin (rue du); Cardet, Jacques-François
    - Inventaire après décès: Desjardins, Marie-Françoise. Noël, Guillaume (épouse). Faubourg-Saint-Antoine (rue du), n° 47., 25 août 1830
      inventaire après décès; Faubourg-Saint-Antoine (rue du); Desjardins, Marie-Françoise; Noël, Guillaume
    - Inventaire après décès: Lefebvre, Jacques. Magnac (Haute-Vienne)., 15 septembre 1830
      inventaire après décès; Lefebvre, Jacques
    - Inventaire après décès: Bosselet, Marguerite-Victoire. Fege, Marie-François (épouse). Faubourg-Saint-Denis (rue du), n° 87., 30 septembre 1830
      inventaire après décès; Faubourg-Saint-Denis (rue du); Bosselet, Marguerite-Victoire; Fege, Marie-François
    - Inventaire après décès: Franchet, Charles. Popincourt (rue), n° 88., 10 novembre 1830
      inventaire après décès; Popincourt (rue); Franchet, Charles
    - Inventaire après décès: Maillard, Marie-Catherine. Carrère, Henri (veuve). Neuve-Saint-Etienne (rue), n° 2., 3 décembre 1830
      inventaire après décès; Neuve-Saint-Etienne (rue); Maillard, Marie-Catherine; Carrère, Henri
    - Inventaire après décès: Anfrie, Auguste-Louis., 23 décembre 1830
      inventaire après décès; Anfrie, Auguste-Louis
    - Inventaire après décès: Clément, Joseph. Ecuries-d'Artois (rue des), n° 6., 5 février 1831
      inventaire après décès; Ecuries-d'Artois (rue des); Clément, Joseph
    - Inventaire après décès: Bouvier, Marie-Jeanne. Suzaine, Louis (épouse). Faubourg-Saint-Denis (rue du), n° 28., 16 février 1831
      inventaire après décès; Faubourg-Saint-Denis (rue du); Bouvier, Marie-Jeanne; Suzaine, Louis
    - Inventaire après décès: Bailey, Thomas-Schmidt. Bourbon-Villeneuve (rue), n° 36., 26 février 1831
      inventaire après décès; Bourbon-Villeneuve (rue de); Bailey, Thomas-Schmidt
    - Inventaire après décès: Rossner, Georges-Frédéric. Four-Saint-Honoré (rue du), n° 13., 1er mars 1831
      inventaire après décès; Four-Saint-Honoré (rue du); Rossner, Georges-Frédéric
    - Inventaire après décès du marquis Jean-Thérèse-Louis d'Autichamp., 2 mars 1831
      inventaire après décès; Autichamp, Jean-Thérèse-Louis d' (marquis)
    - Inventaire après décès: Texier, Philippe. Vieux-Augustins (rue des), n° 58., 4 mars 1831
      inventaire après décès; Vieux-Augustins (rue des); Texier, Philippe
    - Inventaire après décès: Nourtier, Pierre. Corderie-du-Temple (rue de la), n° 19., 7 mars 1831
      inventaire après décès; Corderie-du-Temple (rue de la); Nourtier, Pierre
    - Inventaire après décès: Cottereau, Pierre-Marcel. Sainte-Barbe (rue), n° 16., 23 mars 1831
      inventaire après décès; Sainte-Barbe (rue); Cottereau, Pierre-Marcel
    - Inventaire après décès: Dufour, Louis-Barthélemy. Descartes (rue), n° 33., 26 mars 1831
      inventaire après décès; Descartes (rue); Dufour, Louis-Barthélemy
    - Inventaire après décès: Guillauden Duplessis, Marie-Jeanne-Françoise de. Pajot de Marcheval, Christophe-François (veuve). Ferme des-Mathurins (rue de la), n° 5., 29 mars 1831
      inventaire après décès; Ferme-des-Mathurins (rue de la); Guillauden Duplessis, Marie-Jeanne-Françoise de; Pajot de Marcheval, Christophe-François
    - Inventaire après décès: Blachez, François. Mortellerie (rue de la), n° 12., 16 avril 1831
      inventaire après décès; Mortellerie (rue de la); Blachez, François
    - Inventaire après décès: Della Sagoma, Pierre-Antoine. Faubourg-du-Temple (rue du), n° 41., 20 avril 1831
      inventaire après décès; Faubourg-du-Temple (rue du); Della Sagoma, Pierre-Antoine
    - Inventaire après décès: Cailloue, François. Orfèvres (quai des), n° 42., 4 mai 1831
      inventaire après décès; Orfèvres (quai des); Cailloue, François
    - Inventaire après décès: Pradel, Marie-Sophie-Augustine. Lafontaine, Jean-César-Joseph de (veuve). Echelle (rue de l'), n° 4., 14 mai 1831
      inventaire après décès; Echelle (rue de l'); Pradel, Marie-Sophie-Augustine; Lafontaine, Jean-César-Joseph de
    - Inventaire après décès: Henry, Pierre-Didier. Faubourg-Saint-Denis (rue du), n° 55., 9 juin 1831
      inventaire après décès; Faubourg-Saint-Denis (rue du); Henry, Pierre-Didier
    - Inventaire après décès: Pougevis, Marie-Anne-Etienne. Prou, Louis (épouse)., 6 juillet 1831
      inventaire après décès; Pougevis, Marie-Anne-Etienne; Prou, Louis
    - Inventaire après décès: Vivin, Charles. Faubourg-Saint-Martin (rue du), n° 191., 14 juillet 1831
      inventaire après décès; Faubourg-Saint-Martin (rue du); Vivin, Charles
    - Inventaire après décès: Pignard, Madeleine-Marguerite. Neuve de-Luxembourg (rue), n° 15., 18 juillet 1831
      inventaire après décès; Neuve-de-Luxembourg (rue); Pignard, Madeleine-Marguerite
    - Inventaire après décès: Michel, Marie-Laurence-Eléonore. Chalot, Robert-Antoine (veuve). Le Plessis-Gassot., 24 août 1831
      inventaire après décès; Le Plessis-Gassot (Val-d'Oise); Michel, Marie-Laurence-Eléonore; Chalot, Robert-Antoine
    - Inventaire après décès: Mailliet, Louis. Faubourg-Saint-Martin (rue du), n° 160., 30 août 1831
      inventaire après décès; Faubourg-Saint-Martin (rue du); Mailliet, Louis
    - Inventaire après décès: Cazier, Jacques-Pierre-Guislain. Vertbois (rue du), n° 15., 27 septembre 1831
      inventaire après décès; Vertbois (rue du); Cazier, Jacques-Pierre-Guislain
    - Inventaire après décès: Julliers, Arsène-Marguerite. Micault, François (épouse). Faubourg-Saint-Martin (rue du), n° 59., 10 octobre 1831
      inventaire après décès; Faubourg-Saint-Martin (rue du); Julliers, Arsène-Marguerite; Micault, François
    - Inventaire après décès: Goeslin, Julie. Pantin, Nicolas-Ambroise (veuve). rentière. Saint-Florentin (rue), n° 9., 18 octobre 1831
      inventaire après décès; Saint-Florentin (rue); Goeslin, Julie; Pantin, Nicolas-Ambroise
    - Inventaire après décès: Viart, Lucile-Stéphanie. Dabeaux, Antoine-Jean (épouse). Tailleur (ouvrier). Argenteuil (rue d')., 19 octobre 1831
      inventaire après décès; Argenteuil (rue d'); Viart, Lucile-Stéphanie; Dabeaux, Antoine-Jean; tailleur d'habits
    - Inventaire après décès: Barbiot, Jean-Baptiste. propriétaire. Villiers-Saint-Paul., 25 octobre 1831